# 权益法增资问题

提问人：lbwl 时间：2012-07-14 18:42:41
就是假设原来我持股一个公司25%,后来又购买了20%股份，依然用权益法核算，投资收益要分段计算，那么这样的话期末长期股权投资就与本投资单位净资产*期末持股比例不相等，这样是否正确

回答人：chenyiwei
可以这样理解，可参考《计学撮要》P281～ 283 。

提问人：lbwl 时间：2012-07-15 20:38:22
回复 fanxu7788 的帖子
假设说评估净资产与账面值相等的情况呢，我只是想问如果没有评估增值的情况，都是账面值，我的长投是不是也跟被投资单位的净资产*相应的持股比例不等，因为投资收益要分段计算

回答人：chenyiwei
在增持联营企业股权但仍为联营企业的情况下，长期投资成本是逐次累加的。即增持完成后的长期股权投资帐面价值＝原持股比例部分权益法核算的账面价值＋本次增持的投资成本＋本次增持部分对应的负商誉（如有）。

提问人：lbwl 时间：2013-03-12 21:07:51
回复 chenyiwei 的帖子
陈版这是企业会计准则讲解里面的：投资单位对被投资单位的持股比例增加，如新增投资，但被投资单位仍然是投资单位的联营企业或合营企业时，投资单位应当按照新的持股比例对投资继续采用权益法进行核算。在新增投资日，如果新增投资成本大于按新增持股比例计算的被投资单位可辨认净资产公允价值份额，不调整长期股权投资成本；如果新增投资成本小于按新增持股比例计算的被投资单位可辨认净资产公允价值份额，应按该差额，调整长期股权投资成本和营业外收入。在新增投资日，该项长期股权投资取得新增投资时的原账面价值与按增资后持股比例扣除新增持股比例后的持股比例计算应享有的被投资单位可辨认净资产公允价值份额之间的差额，应当调整长期股权投资账面价值和资本公积。按照他的意思还要根据再次投资时的公允价值*原先持股比例调整再次投资前长投的账面价值？跟您的公式：即增持完成后的长期股权投资帐面价值＝原持股比例部分权益法核算的账面价值＋本次增持的投资成本＋本次增持部分对应的负商誉（如有）。 不太一样，请指教

回答人：chenyiwei
请注意：你看到的是《讲解 2010 》第一版第 43 页中的内容。后来这一段内容删除了。本版面对此处修订问题讨论很多，请搜索一下。